臺灣高雄地方法院刑事判決　　　　　　　99年度訴字第1768號
公　訴　人　臺灣高雄地方法院檢察署檢察官
被　　　告　郭武晉
上列被告因違反毒品危害防制條例案件，經檢察官提起公訴（99
年度毒偵字第5233號），本院判決如下：
    主  文
郭武晉施用第一級毒品，累犯，處有期徒刑捌月。
    事  實
一、郭武晉前於民國88年間因施用毒品案件，經本院裁定送觀察
    、勒戒後，認有繼續施用毒品之傾向，再經本院裁定令入戒
    治處所施以強制戒治，於89年3 月21日停止戒治出所，所餘
    戒治期限付保護管束，於89年10月4 日保護管束期滿，未經
    撤銷而強制戒治執行完畢，並經臺灣高雄地方法院檢察署檢
    察官以90年度戒毒偵字第407 號為不起訴處分確定。又於上
    揭觀察、勒戒執行完畢後5 年內之90年間，再犯施用毒品案
    件，經本院裁定送觀察、勒戒後，認有繼續施用毒品之傾向
    ，再經本院裁定令入戒治處所施以強制戒治，於91年2 月8
    日停止戒治出所，所餘戒治期限付保護管束，並於91年8 月
    7 日保護管束期滿，未經撤銷而強制戒治執行完畢，嗣經臺
    灣高雄地方法院檢察署檢察官以90年度毒偵字第3620號提起
    公訴，而經本院以90年度訴字第2546號判處有期徒刑10月確
    定，於92年7 月2 日徒刑執行完畢。再於98年間因施用毒品
    案件，經本院以98年度審訴字第1441號判決處有期徒刑6 月
    確定，於99年5 月5 日執行完畢。詎渠猶未戒絕毒癮，復基
    於施用第一級毒品之犯意，於99年8 月3 日夜間11時58分許
    ，經警採尿回溯之72小時內某時（不含公權力拘束時間），
    在不詳地方，以不詳方式，施用第一級毒品海洛因1 次。嗣
    因渠為毒品列管人口，經渠同意為警方採集尿液，檢驗結果
    呈嗎啡陽性反應，始知上情。
二、案經高雄市政府警察局湖內分局報告臺灣高雄地方法院檢察
    署檢察官偵查起訴。
    理  由
一、按被告以外之人於審判外之言詞或書面陳述，除法律有規定
    者外，不得作為證據；又被告以外之人於審判外之陳述，雖
    不符第159 條之1 至第159 條之4 之規定，但經當事人於審
    判程序同意作為證據，法院審酌該言詞陳述或書面陳述作成
    時之情況，認為適當者，亦得為證據；當事人、代理人或辯
    護人於法院調查證據時，知有第159 條第1 項不得為證據之
    情形，而未於言詞辯論終結前聲明異議者，視為有前項之同
    意，刑事訴訟法第159 條第1 項、第159 條之5 規定甚明。
    經查，本判決後開所引用之各該被告以外之人於審判外之陳
    述（包括書面陳述），雖屬傳聞證據，惟業經被告郭武晉及
    檢察官於審理期日時均表示無意見而不予爭執，且迄至言詞
    辯論終結前亦均未聲明異議，本院審酌上開證據資料製作時
    之情況，尚查無違法不當之瑕疵，亦認為以之作為證據應屬
    適當，故揆諸前開法律規定與說明，爰逕依刑事訴訟法第15
    9 條之5 規定，認前揭證據資料均例外有證據能力。
二、訊據被告矢口否認有施用第一級毒品海洛因之情事，於審理
    時辯稱：伊沒有施用毒品，伊是吃到朋友給的禁藥始驗出嗎
    啡反應云云。經查：本件係經被告同意後方始採尿送驗，其
    於採尿前即由員警提供乾淨空瓶並親自檢查，俟確認無誤後
    ，始由員警陪同前往廁所採集尿液，以免被告在尿液裡面摻
    水作假。採尿過程中，集尿瓶都由被告親自拿取，等尿液量
    足夠後，始由被告親自捺印封存，包括瓶蓋與瓶身，最少五
    處，員警亦有告知代碼編號為99179 號，且被告於採尿過程
    中均未抗辯採集尿液過程或有不當，有被告親筆簽名及按捺
    指印之警訊筆錄及高雄市政府警察局湖內分局煙毒、麻藥案
    件嫌犯代號與真實姓名對照表在卷可考（見警卷第2-3 頁）
    ，堪認被告之採尿程序合乎法律規定。再觀乎警方送驗尿液
    之機構即臺灣檢驗科技股份有限公司濫用藥物檢驗報告（見
    警卷第3-1 頁），其上所載委驗單位為「湖內分局」、檢體
    編號同為「99179 號」，要與上揭對照表之記載相符。故警
    局送驗之尿液顯為被告所排放。又被告之尿液鑑驗結果，呈
    鴉片類嗎啡陽性反應，此有上開檢驗報告可稽。是被告有於
    前開時間施用海洛因之事實應堪認定。至被告雖辯稱是吃到
    朋友給的藥品才會驗出嗎啡反應云云，然渠於偵訊時原辯稱
    係因吃「三支雨傘標」感冒糖漿致驗出嗎啡陽性反應云云（
    見偵卷第18頁），與渠於審理時之辯詞顯然不同，已有可疑
    ，又無法找出該名朋友及提供所吃藥物供本院傳訊、送驗，
    而人體服用「三支雨傘標」感冒糖漿後，更不會代謝產生嗎
    啡乙節，亦有行政院衛生署管制藥品管理局94年3 月18日管
    檢字第0940002548號函為佐（見偵卷第20頁），是被告所辯
    ，均為事後卸責之詞，不足採信。本件事證至為明確，被告
    犯行堪以認定。另被告有如事實欄所載因施用毒品案件，經
    本院裁定送觀察、勒戒執行完畢後5 年內，再犯施用毒品案
    件前科，有臺灣高等法院被告前案紀錄表為憑，依法及最高
    法院97年度第5 次刑事庭會議決議之意旨，本件自應予以追
    訴處罰。
三、核被告所為，係犯毒品危害防制條例第10條第1 項之施用第
    一級毒品罪。渠持有第一級毒品海洛因進而施用，持有毒品
    之行為為施用毒品之低度行為，不另論罪。又被告有如事實
    欄所載前案科刑及執行之情形，有臺灣高等法院被告前案紀
    錄表在卷可考，渠於有期徒刑執行完畢後5 年內，故意再犯
    本案有期徒刑以上之罪，為累犯，應依刑法第47條第1 項之
    規定加重其刑。爰審酌被告前因施用毒品案件，經判處罪刑
    後，復再施用第一級毒品，顯見其戒絕毒品之決心不堅，惟
    念渠施用毒品乃戕害自己身心健康，尚未危及他人，並渠犯
    罪之動機、目的及智識程度等一切情狀，量處如主文所示之
    刑，以示懲儆。至檢察官雖建請本院對被告量處有期徒刑1
    年，然本院審酌上情，認應以主文所示之刑為適當，附此敘
    明。
據上論斷，應依刑事訴訟法第299 條第1 項前段，毒品危害防制
條例第10條第1 項，刑法第11條前段、第47條第1 項，判決如主
文。
本案經檢察官陳俊宏到庭執行職務。
中    華    民    國   100    年    1     月    31    日
              刑事第十七庭  審判長法  官  陳培維
                                  法  官  陳君杰
                                  法  官  余銘軒
以上正本證明與原本無異。
如不服本判決應於收受送達後10日內向本院提出上訴書狀，並應
敘述具體理由；如未敘述上訴理由者，應於上訴期間屆滿後20日
內向本院補提理由書（均須按他造當事人之人數附繕本）「切勿
逕送上級法院」。
中    華    民    國   100    年    1     月    31    日
                               書記官 吳書逸
附錄論罪科刑法條
毒品危害防制條例第10條
施用第一級毒品者，處 6 月以上 5 年以下有期徒刑。
施用第二級毒品者，處 3 年以下有期徒刑。